---
metadata title: "Enquête d’opinion : l’avis des populations suédoises et polonaises sur la Russie"
author: "Louis THIDET et Lucie DELAY"
date: '2022-04-26'
output:
  html_document
      
---

```{r setup, include=FALSE}
knitr::opts_chunk$set(echo = TRUE, warning = FALSE)

# chargement des packages
library(dplyr)
library(knitr)
library(questionr)

### chargement du fichier de données
don<-readRDS("data/Pew_2007_2017.Rdata")
```
<h4>Louis THIDET et Lucie DELAY</h4>

<center> <h2>ENQUETE D'OPINION</h2> </center>
<center> <h3>**Pew Research Center**</h3> </center>
<center> <h2> L’avis des populations suédoises et polonaises sur la Russie</h2> </center>

<br>

### **H1 : Est-ce que l’opinion des Polonais et l’opinion des Suédois envers la Russie se sont toutes deux dégradées entre 2007 et 2017**

#### <span style="color:brown">H1.1 : Est-ce que l’opinion des Polonais sur la Russie s’est dégradée entre 2007 et 2017 ?</span>
```{r}
# tableau de données de la Pologne
sel<-don[don$country%in%c("Poland"),]

table(sel$opi_RUS)

# recodage des réponses "Somewhat" et "Very" en une seule réponse possible
sel$opi_RUS2<-sel$opi_RUS
levels(sel$opi_RUS2)<-c("Favorable","Favorable","Défavorable","Défavorable",NA,NA)

# tableau de contingence pondéré (nécessaire pour les enquêtes par sondage)
tab<-wtd.table(x=sel$survey, y=sel$opi_RUS2, weights=sel$weight)
tab

# pourcentages en ligne
kable(lprop(tab),digits=1, caption = "Opinion sur la Russie en Pologne en 2007 et 2017 (en %)")

# test du khi2
model<-chisq.test(tab)
model

# graphique du tableau de contingence pondéré
plot(tab, col=c("green","red"),main="Opinion sur la Russie en Pologne en 2007 et 2017")
```

#### <span style="color:brown">H1.2 : Est-ce que l’opinion des Suédois sur la Russie s’est dégradée entre 2007 et 2017 ?</span>
```{r}
# tableau de données de la Suède
sel<-don[don$country %in% c("Sweden") ,]

table(sel$opi_RUS)

# recodage des réponses "Somewhat" et "Very" en une seule réponse possible
sel$opi_RUS2<-sel$opi_RUS
levels(sel$opi_RUS2)<-c("Favorable","Favorable","Defavorable","Defavorable",NA,NA)

# tableau de contingence pondéré (nécessaire pour les enquêtes par sondage)
tab<-wtd.table(x=sel$survey, y=sel$opi_RUS2, weight =sel$weight)
tab

# pourcentages en ligne
kable(lprop(tab),digits=1, caption = "Opinion sur la Russie en Suède en 2007 et 2017 (en %)")

# test du khi2
model<-chisq.test(tab)
model

# graphique du tableau de contingence pondéré
plot(tab, col=c("green","red"),main="Opinion sur la Russie en Suède en 2007 et 2017")
```

### **H2 : Est-ce qu’il y a une plus forte évolution de l’opinion défavorable envers la Russie en Pologne qu’en Suède de 2007 à 2017 ?**

#### <span style="color:brown">H2.1 : Est-ce que les Polonais sont plus défavorables que la Suède à la Russie en 2007 ?</span>
```{r}
# tableau de données Pologne-Suède pour 2007
sel<-don[don$country%in%c("Poland","Sweden") & don$survey=="Spring2007",]
sel$country<-as.factor(as.character(sel$country))

table(sel$opi_RUS)

# recodage des réponses "Somewhat" et "Very" en une seule réponse possible
sel$opi_RUS2<-sel$opi_RUS
levels(sel$opi_RUS2)<-c("Favorable","Favorable","Défavorable","Défavorable",NA,NA)

# tableau de contingence pondéré (nécessaire pour les enquêtes par sondage)
tab<-wtd.table(x=sel$country, y=sel$opi_RUS2, weights=sel$weight)
tab

# pourcentages en ligne
kable(lprop(tab),digits=1, caption = "Opinion sur la Russie en Pologne et en Suède en 2007 (en %)")

# test du khi2
model<-chisq.test(tab)
model

# graphique du tableau de contingence pondéré
plot(tab, col=c("green","red"),main="Opinion sur la Russie en Pologne et en Suède en 2007")
```

#### <span style="color:brown">H2.2 : Est-ce que les Polonais sont plus défavorables que la Suède à la Russie en 2017 ? </span>
```{r}
# tableau de données Pologne-Suède pour 2017
sel<-don[don$country%in%c("Poland","Sweden") & don$survey=="Spring2017",]
sel$country<-as.factor(as.character(sel$country))

table(sel$opi_RUS)

# recodage des réponses "Somewhat" et "Very" en une seule réponse possible
sel$opi_RUS2<-sel$opi_RUS
levels(sel$opi_RUS2)<-c("Favorable","Favorable","Défavorable","Défavorable",NA,NA)

# tableau de contingence pondéré (nécessaire pour les enquêtes par sondage)
tab<-wtd.table(x=sel$country, y=sel$opi_RUS2, weights=sel$weight)
tab

# pourcentages en ligne
kable(lprop(tab),digits=1, caption = "Opinion sur la Russie en Pologne et en Suède en 2017 (en %)")

# test du khi2
model<-chisq.test(tab)
model

# graphique du tableau de contingence pondéré
plot(tab, col=c("green","red"),main="Opinion sur la Russie en Pologne et en Suède en 2017")
```

### **H3 : Y a-t-il une proximité de l’opinion polonaise et suédoise en fonction de la génération d’appartenance ?**

```{r}
# tableau de données de la Pologne
sel<-don[don$country%in%c("Poland") & don$survey=="Spring2017",]
sel$country<-as.factor(as.character(sel$country))

# variable des générations
sel$generation <- cut(sel$age,breaks = c(0,35,51,70,97))
levels(sel$generation)<-c("Millenials","Generation X","Boomers","Silent")

table(sel$generation)

# recodage des réponses en français et élimination des variables "Don't know" et "Refused"
sel$opi_RUS2<-sel$opi_RUS
levels(sel$opi_RUS2)<-c("Très favorable","Assez favorable","Assez défavorable","Très défavorable",NA,NA)

# tableau de contingence pondéré (nécessaire pour les enquêtes par sondage)
tab<-wtd.table(x=sel$generation, y=sel$opi_RUS2, weights=sel$weight)
tab

# pourcentages en ligne
kable(lprop(tab),digits=1, caption = "Opinion sur la Russie en Pologne par génération en 2017 (en %)")

# test du khi2
model<-chisq.test(tab)
model

# graphique du tableau de contingence pondéré
plot(tab, col=c("chartreuse4","chartreuse3","firebrick1","firebrick"),main="Opinion sur la Russie en Pologne par génération en 2017", las=1)
```

```{r}
# tableau de données de la Suède

sel<-don[don$country%in%c("Sweden") & don$survey=="Spring2017",]
sel$country<-as.factor(as.character(sel$country))

# variable des générations
sel$generation <- cut(sel$age,breaks = c(0,35,51,70,97))
levels(sel$generation)<-c("Millenials","Generation X","Boomers","Silent")

table(sel$generation)

# recodage des réponses en français et élimination des variables "Don't know" et "Refused"
sel$opi_RUS2<-sel$opi_RUS
levels(sel$opi_RUS2)<-c("Très favorable","Assez favorable","Assez défavorable","Très défavorable",NA,NA)

# tableau de contingence pondéré (nécessaire pour les enquêtes par sondage)
tab<-wtd.table(x=sel$generation, y=sel$opi_RUS2, weights=sel$weight)
tab

# pourcentages en ligne
kable(lprop(tab),digits=1, caption = "Opinion sur la Russie en Suède par génération en 2017 (en %)")

# test du khi2
model<-chisq.test(tab)
model

# graphique du tableau de contingence pondéré
plot(tab, col=c("chartreuse4","chartreuse3","firebrick1","firebrick"),main="Opinion sur la Russie en Suède par génération en 2017", las=1)
```


